臺灣臺中地方法院刑事判決　　　　　　　　　　　　九十二年度易緝字第五八０號
　　公　訴　人　臺灣臺中地方法院檢察署檢察官
　　被　　　告　己○○
　　指定辯護人　本院公設辯護人　辛○○
右列被告因毒品危害防制條例案件，經檢察官提起公訴（九十二年度偵字第五二七一
號），本院判決如左：
    主  文
己○○持有第二級毒品，處有期徒刑陸月，如易科罰金，以佰元折算壹日。
扣案如附表編號一所示之物沒收銷燬。
    事  實
一、己○○於民國（下同）九十一年十一月二十六日凌晨一時許，在臺乙○○區○○
    路一０五號十六樓「滾石ＰＵＢ」內，以新台幣（下同）三千元之價格，向綽號
    「阿明」之不詳姓名年籍之成年男子購得第二級毒品ＭＤＭＡ四顆（毛重約一點
    四公克）、第三級毒品Ｋ他命粉末一盒（毛重約二公克）及Ｋ他命五顆（毛重約
    一點四公克），而無故持有上開毒品。嗣於同日凌晨三時二十分許，為警在上開
    ＰＵＢ一０四包廂廁所內查獲，並當場扣得如附表所示之物。
二、案經臺乙○警察局第一分局報請臺灣臺中地方法院檢察署檢察官偵查起訴。
    理  由
一、被告就本案公訴人所提出之證據，除對於其自己之警訊筆錄稱有遭刑求而抗辯其
    無證據能力外，對其餘部分之證據能力則無意見。而經本院依刑事訴訟法第一百
    五十六條第三項之規定，命檢察官就被告警訊筆錄之自白係出於自由意志，指出
    證明之方法，檢察官則聲請傳喚查獲之警員庚○○與丙○○作證，而證人庚○○
    到庭具結證稱：被告之警訊筆錄是我所製作，是依照被告的意思製作，當時並無
    對被告刑求，查獲被告時在現場拍照完就帶回派出所，我們派出所離現場用走的
    約五分鐘，製作筆錄當時被告是在派出所二樓，當時是在開放場所製作等語，另
    證人丙○○亦到庭具結證稱：本件查獲被告之後處理完現場即帶被告回派出所，
    派出所離現場不遠，我們坐電梯下來後離派出所不到五十公尺，當時在做筆錄時
    我也在派出所二樓隔壁辦公室，二樓是開放式的空間。在現場沒有看到被告被刑
    求，被告也沒有提到被打的事情，被告並沒有被庚○○帶到其他地方，我或其他
    同事並沒有打被告等語。另證人即被告之友人戊○○亦到庭具結證稱：我沒有看
    到被告被刑求等語，均與被告所述不符，佐以被告亦未能明確指認究係何警員對
    其刑求，並參諸被告於被查獲當日移送內勤檢察官偵訊時，亦未向檢察官表示有
    遭警刑求情事，有該日之偵訊筆錄可參（九十一年度毒偵字第三七六一號卷第三
    三、三四頁），且被告於當日獲交保後，亦未前往驗傷，則被告是否有遭警刑求
    ，及其警訊筆錄是否非出於自由意志下所為，即非無疑。故本院認被告之警訊筆
    錄應係出於自由意志所製作，而與其他證據同有證據能力，此合先敘明。
二、訊據被告己○○矢口否認持有毒品犯行，辯稱：上開毒品不是我的，是誰的我不
    知道，當時在現場約有六、七個人，我只認識戊○○及戊○○的朋友（姓名不詳
    ），當天去ＰＵＢ是因為我朋友要向我買滾石會員卡，我去向人拿會員卡，我是
    進去廁所找我的會員卡，當時我只是用手將毒品撥開要找我的會員卡，剛好警察
    衝進來，押住我的手就說是我的，而我的會員卡是綽號「小蟲」拿著，他的真實
    姓名我不知道云云。經查，被告於警訊已明白供承：（問：你今天手中握有的毒
    品來源為何？答）是我今（二十六）日一時許在台乙○○區○○路一０五號十六
    樓「滾石ＰＵＢ」舞池中向一位綽號「阿明」的男子購買的，是購買四顆搖頭丸
    ＭＤＭＡ、Ｋ他命五顆、搖頭丸粉末一盒，價錢為三千元整，我今天正要服用就
    被查獲了等語（九十一年度毒偵字第三七六一號卷第七頁背面、第八頁），另證
    人即查獲本案之警員庚○○亦於本院訊問時具結證稱：當時我們在外面ＰＵＢ觀
    察，當時進進出出很頻繁，我們看見一Ｏ四包廂進出頻繁，門也開著，我們就進
    去看，我們進去的時候一群人共有八人已經擠在廁所，我就從廁所小玻璃門查看
    ，看見被告手中拿電話卡在化妝台上撥毒品，其他人站在一旁看，我們就進去看
    見被告一邊撥毒品，右手手中有一包塑膠袋。被告是握住ＭＤＭＡ搖頭丸四顆、
    Ｋ他命膠囊五顆、Ｋ他命粉末一罐，他們是將Ｋ他命膠囊拆開弄成一罐粉末。被
    告在現場有承認扣案這些東西是他的，他說是向一位綽號「阿明」的人買的，我
    們當時有向刑事組報告等語（本院九十二年易字第一０三五號卷第二七頁），
    另證人陳飛堂亦到庭具結證稱：九十一年十一月二十六日在台乙○○區○○路一
    Ｏ五號十六樓（滾石ＰＵＢ）查獲被告之事我有參與，當時有所長及庚○○、我
    三人一起去，是在包廂廁所內查獲被告，當時在廁所內包括被告在內約有七、八
    個人左右，當時廁所門上有個玻璃，我們看到裡面被告拿小卡片在撥毒品，成一
    條一條的，在化妝台上撥弄，當時我看見被告在撥，裡面的其他的人圍在旁邊，
    除了我以外其他二人（指所長及庚○○）亦有看到被告在撥東西，因為化粧台不
    大，其他人圍在旁邊，當時桌子很亂，上面有衛生紙、塑膠空殼，我們很明確看
    到被告在撥毒品等語（本院九十三年一月七日筆錄），另證人丁○○於警訊亦證
    稱：現場查扣毒品搖頭丸是己○○手中所持有的，我有親眼看到，而現場地上所
    查獲的物品，我不知道是何人所持有等語（本院九十二年度易字第一０三五號卷
    第三八頁背面），其於本院九十二年四月八日訊問時亦具結證稱：當時被查獲時
    我有看到警察在被告右手有查獲一包毒品等語（同上卷第三十一頁）等語，另證
    人甲○○亦於警訊時證稱：現場查扣毒品搖頭丸是己○○手中所持有的，我有親
    眼看到，而現場地上所查獲的物品，我不知道是何人所持有等語（本院九十二年
    度易字第一０三五號卷第三七頁），另證人甲○○於本院九十三年一月七日訊問
    時亦具結證稱：當時被告在廁所裡面說有好東西要試給我們看，Ｋ他命從他的口
    袋拿出來，後來警察在被告的口袋或是手有找到小塑膠袋等語（參本院九十二年
    度易緝字第五八０號卷），均核與被告於警訊之自白相符。被告雖於檢察官偵訊
    時改稱：上開毒品係一真實姓名、年籍均不詳，綽號「小蟲」之友人所有，不是
    伊所有的，伊當時進去（廁所）向「小蟲」要回卡片，「小蟲」說卡片在切毒品
    ，但我在地上沒有發現我的卡片，我要撥開該毒品，警察就衝進來了云云，並於
    本院訊問時再為上開辯詞，惟查，被告並未能提供「小蟲」之真實姓名或年籍住
    居所等資料以供本院傳喚查證，空言所辯已有可疑，且其於偵訊中稱「小蟲」的
    電話是0000000000號，惟經本院向遠傳電信股份有限公司函查該行動
    電話用戶基本資料，據其函復稱0000000000之行動電話使用人係劉玉
    婷，有該函復資料可參，而被告於本院訊問時則稱劉玉婷是其查獲當時的女友，
    則該行動電話並非是其所稱之「小蟲」所有，另證人庚○○亦具結證稱：我沒有
    印象現場有沒有一位綽號叫「小蟲」的人，當場並沒有提到這個人等語，顯然被
    告於偵訊時翻異前供應屬畏罪卸責之詞，而不足採。另證人即被告聲請傳喚之友
    人戊○○雖到庭具結證稱：當天是我打電話要拿會員卡，我找被告與我一起去，
    因我與卡主不熟，被告與卡主比較熟，所以我就找被告一起去。後來當時被告打
    電話給卡主，卡主說他在包廂，哪間我不知道，被告與卡主通電話，被告就去包
    廂找卡主，在裡面的人可以互相看出對方，燈泡是小燈，燈泡數不清楚。進入廁
    所內化妝台上有飲料罐、衛生紙、打火機，地上也有東西，化妝台上我沒有注意
    看是否有Ｋ他命或ＭＤＭＡ、搖頭丸等，但之後有查扣那些東西。當時被告在桌
    上找東西，就是先找一邊再找另外一邊，在廁所約五分鐘，還沒有找到卡，警察
    就進來了云云，惟查，證人戊○○亦自承，「小蟲」當時並無在廁所內，當時被
    告手上有無拿卡我不清楚，只有在桌上翻一翻，當時桌上有好多張卡等語，則既
    是要找卡，何以不直接找「小蟲」，再由「小蟲」帶被告及戊○○找，反而是要
    被告自己到陌生的廁所內，同時又有好多張卡放在一起，且又是不特定之人可以
    自由進入的地方找，且找了將近五分鐘之久仍未找到？且戊○○係證稱卡是「小
    蟲」的，被告與卡主（即「小蟲」）較熟，故找被告一起去借滾石會員卡，惟此
    與被告前開所辯：當天去ＰＵＢ是因為我朋友要向我「買」滾石會員卡，我去向
    人拿會員卡，我是進去廁所找「我的會員卡」，當時我只是用手將毒品撥開要找
    「我的會員卡」，剛好警察衝進來，押住我的手就說是我的，而「我的會員卡」
    是綽號「小蟲」拿著，他的真實姓名我不知道等語亦大相逕庭，又是否確有「小
    蟲」其人亦有可疑已如前述，堪信證人戊○○之證詞應係迴護被告之詞而不足採
    。此外復有如附表所示毒品扣案及現場圖一件、照片九幀，以及中山醫學大學附
    設醫院藥物濫用檢測中心之檢測報告一件（被告尿液呈安非他命類藥物陰性反應
    ）、及中山醫學大學附設醫院中港分院函示一件（被告尿液鑑定結果判斷為ＭＤ
    ＭＡ陰性）等附卷可稽，被告犯行洵堪認定。
三、查被告己○○持有如附表編號一所示之ＭＤＭＡ（搖頭丸）四顆，核其所為，係
    犯毒品危害防制條例第十一條第二項之持有第二級毒品罪。爰審酌被告之犯罪目
    的、手段、犯罪後雖於警訊坦承犯行，惟嗣後於偵訊及本院審理時均否認犯行之
    態度等一切情狀，量處如主文所示之刑，並諭知易科罰金之折算標準。另查：「
    沒收為從刑之一種，具有刑罰及保安處分之性質，且與主刑有其從屬關係，如行
    為後，法律有所變更，但主刑之法定最高度及最低度刑，與修正前之舊法完全相
    同，或僅沒收之從刑規定有所更易，主刑並未修正時，則沒收部分，固不生比較
    問題，依從新之原則，皆應適用修正後之法律」，最高法院八十七年度台上字第
    二五九六號判決可資參照。查毒品危害防制條例業於九十二年七月九日公布，於
    九十三年一月九日施行（依該條例第三十六條規定，本條例自公布後六個月施行
    ），新法就第十一條第二項之持有第二級毒品罪部分並未修正，惟第十八條第一
    項前段則修正為「查獲之第一、二級毒品及專供製造或施用第一、二級毒品之器
    具，不問屬於犯人與否，均沒收銷燬之；查獲之第三、四級毒品及製造或施用毒
    品之器具，無正當理由而擅自持有者，均沒入銷燬之。」，從而依上開最高法院
    判決意旨，本案有關沒收之規定自應適用修正後毒品危害防制條例第十八條第一
    項前段之規定，就附表編號一被告所持有之第二級毒品，諭知沒收銷燬之，至如
    附表編號四、七之第二級毒品，則因非被告所持有，且查與被告本案犯行無涉，
    自不在本案中為沒收銷燬之諭知，至其餘第三級毒品，則應由檢察官依修正後之
    相關規定處理。公訴人聲請同時就扣案如附表所示毒品均諭知沒收銷燬，尚與法
    不合，附此敘明。
四、公訴蒞庭檢察官雖認被告於上開時地持有第二、三級毒品，係意圖供販賣予丁○○及甲○○二人，因認被告係犯毒品危害防制條例第五條第二、三項之意圖販賣
    而持有第二、三級毒品罪嫌。公訴人認被告涉犯此部分罪嫌，係以證人丁○○、
    甲○○二人於警訊證稱：因他（指被告）要將毒品搖頭丸ＭＤＭＡ賣給我和甲○○，所以吸食給我們看，我和甲○○均沒有向他買等語為其論據。訊據被告則堅
    決否認此部分犯行，辯稱：二位證人說我意圖販賣給他們的情形是不正確的，如
    果要販賣，我為何要在包廂內販賣，而且警察衝進來的時候門也未鎖。當時我一
    推開門就看見他們二人，他們二人當時是坐在發現東西的上面等語。經查，證人
    丁○○於本院審理時具結證稱：當天跳舞跳到一半，舞池內有人找我們到包廂玩
    ，包廂號碼忘記，就是為警查獲那間。我進入包廂時，包廂已經有人在裡面了，
    找我進去的人我不認識，我進入包廂的時候被告及戊○○已經在裡面了。警訊中
    是有說被告要把搖頭丸賣給我及甲○○，但他並沒有明確講他要賣毒品給我們，
    只是問我們身上有沒有毒品，若沒有他要試給我們看等語（本院九十三年一月七
    日筆錄）；另證人甲○○亦於本院審理時具結證稱：警察查獲時我在包廂內，因
    為有人向我們搭訕說他們那邊有東西不錯要試給我們看，我們就跟著去包廂。而
    該人即是被告，進去包廂時，包廂內有三、四個人，進入時，廁所內化妝台上沒
    有什麼東西被告在裡面試Ｋ他命給我們看，Ｋ他命從他的口袋拿出，在廁所裡面
    被告只有拿出來說要試給我們看，被告沒有明確的說要賣毒品給我們，他是說我
    這裡有東西不錯，要不要我試給你們看，也都沒有提到如果喜歡可以賣給我們及
    價格等語（本院九十三年一月七日筆錄），則依上開證據，僅足認被告確有介紹
    毒品予證人丁○○、甲○○，惟被告當時是否有販賣之意圖？因證人丁○○、甲○○均證稱被告並未明確對渠等說要販賣毒品給他們，且未談到價格之問題，從
    而被告介紹毒品之目的，究僅係單純介紹毒品、或係引誘證人吸毒、或欲轉讓毒
    品，亦或係如公訴人所稱之販賣毒品，均不得而知，證人丁○○、甲○○二人於
    警訊中以自己之推測而認被告係意圖販賣毒品給他們，公訴蒞庭檢察官遂依此而
    認被告係意圖販賣而持有上開毒品，尚嫌無據，依罪疑惟有利於被告之刑事訴訟
    原則，此部分本應為被告無罪之諭知，惟因此部分若成立，與被告上開經起訴判
    刑部分，有高低度行為之實質上一罪之關係，此部分自不另為無罪之諭知，併此
    敘明。
據上論斷，應依刑事訴訟法第二百九十九條第一項前段，毒品危害防制條例第十一條
第二項、第十八條第一項（修正後），刑法第十一條前段、第四十一條第一項前段，
罰金罰鍰提高標準條例第二條，判決如主文。
中      華      民      國      九十三      年    一      月    十九    日
                                臺灣臺中地方法院刑事第十庭
                                    審判長法  官  郭瑞祥
                                          法  官  黃家慧
                                          法  官  江奇峰
右正本證明與原本無異。
如不服本判決，應於判決送達後十日內向本院提出上訴狀，上訴於臺灣高等法院臺中
分院( 須附繕本 )。
                                          書記官
中    華    民    國      九十三      年       一      月     十九    日
附錄論罪科刑法條
毒品危害防制條例第十一條第二項
持有第二級毒品者，處二年以下有期徒刑、拘役或新台幣三萬元以下罰金。
附表
┌──┬────────────┬───────────┬─────┐
│編號│  物品名稱              │數量（重量）          │查獲處    │
├──┼────────────┼───────────┼─────┤
│一  │  ＭＤＭＡ（搖頭丸）    │四顆（毛重一點四公克）│己○○手中│
├──┼────────────┼───────────┼─────┤
│二  │  Ｋ他命粉末            │一盒（毛重二公克）    │同右      │
├──┼────────────┼───────────┼─────┤
│三  │  Ｋ他命                │五顆（毛重一點四公克）│同右      │
├──┼────────────┼───────────┼─────┤
│四  │  ＭＤＭＡ（搖頭丸）    │一顆（毛重零點五公克）│地上      │
├──┼────────────┼───────────┼─────┤
│五  │  Ｋ他命                │四顆（毛重一點一公克）│垃圾桶內  │
├──┼────────────┼───────────┼─────┤
│六  │  殘留Ｋ他命之膠囊      │八顆                  │化妝台上  │
├──┼────────────┼───────────┼─────┤
│七  │  ＭＤＭＡ（搖頭丸）粉末│三盒（毛重六點三公克）│同右      │
└──┴────────────┴───────────┴─────┘
